臺灣高等法院刑事判決　　　　　　　　 94年度上易字第132號
上　訴　人　臺灣新竹地方法院檢察署檢察官
上　訴　人
即　被　告　甲○○
上列上訴人因被告傷害等案件，不服臺灣新竹地方法院93年度易
字第480號，中華民國93年12月24日第一審判決（起訴案號：臺
灣新竹地方法院檢察署93年度偵字第3628號），提起上訴，本院
判決如下：
    主  文
上訴駁回。
    事  實
一、甲○○曾犯賭博、違反懲治走私條例等罪，最近一次於民國
    87年12月15日因傷害案件，經臺灣高雄地方法院以87年度易
    字第6086號判決處有期徒刑六月，如易科罰金以三百元折算
    一日確定，於88年4月26日易科罰金執行完畢。竟不知悔改
    ，因其妻、女原在新竹市○○○路1之9號「新竹漁港直銷中
    心」一樓Ｂ23號攤位，經營販售魚鬆生意，與對面Ｂ29號攤
    位同為販售魚鬆生意之乙○○，平常因爭取顧客、削價競爭
    等事屢生齟齬，相處不睦，甲○○認為乙○○經常以削價方
    式欺負其妻女，心生不滿。93年4月4日傍晚，甲○○自女兒
    處聽聞乙○○當日又以削價方式拉攏其顧客後，極為憤怒，
    乃基於傷害之犯意，於同日晚上七點多，持有不詳處所取得
    之木棍一支，至乙○○所經營之上開Ｂ29攤位，以木棍朝坐
    在攤位前魚鬆機旁之乙○○之身體毆打，乙○○見狀隨即起
    身，一面舉起左手抵擋，一面往攤位內退去，詎料甲○○並
    未罷手，仍一路走過二台魚鬆機間之走道，追逐進入其攤位
    內，持續毆打乙○○。雖乙○○曾持椅子抵擋，身體仍受有
    左前臂挫傷、擦傷併血腫、左背部挫傷瘀青之傷害。嗣因隔
    壁攤位之人上前將甲○○拉開，甲○○始罷手離去。
二、案經被害人乙○○訴由新竹市警察局第一分局報請臺灣新竹
    地方法院檢察署檢察官偵查起訴。
    理  由
壹、有罪部分：
一、訊之上訴人即被告甲○○，雖矢口否認有何傷害犯行，辯稱
    ：是日收攤，因女兒陳蕙琳告知乙○○又故態復萌，強搶生
    意，一時氣憤，前往理論，乙○○即持椅子欲砸被告，被告
    隨手拿起鄰攤之木棍支架抵擋，在椅子與木棍敲擊時，不慎
    敲破燈管，二人身體並無接觸，即遭周鴻庭、李文雄拉開，
    告訴人之傷是作假的等語。
二、惟查上開傷害之事實，業據被害人乙○○於原審偵審中指證
    甚詳，其受有事實欄所載之傷害，亦有國軍新竹醫院附設民
    眾診療服務處93年4月4日診斷證明書一件、傷勢照片三張附
    偵查卷可憑，並經乙○○之妻王麗娜於原法院審理時結證屬
    實。到現場處理之警員郭榮儀於原法院亦結證稱：大概是七
    點五十六分，趕到現場看到現場商品掉落地上，攤位燈管破
    裂，椅子倒了，告訴人有受傷，告訴人手臂有瘀傷、背部疼
    痛，但衣服沒有脫下來，我就用數位相機照告訴人手臂的傷
    等語，足見告訴人乙○○之指訴及王麗娜證述被告確實有毆
    打告訴人致其身體受傷之事實，為真實可信。
三、被告於原審所舉證人周鴻庭、李文雄雖證稱當晚只看到告訴
    人夫妻與被告分持椅子及木棍互相敲擊，沒有打到身體等語
    ，顯與警員郭榮儀於原審證述到達現場目睹之狀況不符，當
    時郭榮儀有看到乙○○手臂瘀傷，雖因未脫衣致未看清背部
    傷勢，但當時乙○○已報告警員手臂瘀傷及背部疼痛，業據
    該員警證述在卷，並有其提出前揭診斷證明書及受傷照片可
    憑，足見周、李二人所證不實在，無可採信。被告前開辯解
    ，否認有打傷告訴人，顯為卸責之詞，不堪採信，其有傷害
    犯行，事證至為明確，應依法論處。
四、核被告所為，係犯刑法第二百七十七條第一項傷害罪名。該
    被告曾犯賭博、走私、傷害等罪，於87年12月15日因傷害案
    件，經臺灣高雄地方法院以87年度易字第6086號判處有期徒
    六月，如易科罰金以300元折算一日確定，並於88年4月26日
    易科罰金執行完畢之事實，有臺灣新竹地方法院檢察署刑案
    查註紀錄表及臺灣高等法院被告全國前案紀錄表各一件在卷
    可稽，其於受有期徒刑執行完畢後五年以內再犯本件有期徒
    刑之罪，應按累犯論處，依法加重其刑。原審審酌被告素行
    不良，有事實欄所載前科，犯罪後否認犯行，毫無悔意，參
    酌其犯罪手段、情節及被害人所受損害，被告迄未賠償告訴
    人之損失等情節，依刑法第277條第1項、第47條、第41條
    第1項、罰金罰鍰提高標準條例第1條前段、第2條規定量處
    有期徒刑陸月，並諭知如易科罰金以300元折算一日。認事
    用法，均屬適當。檢察官據被害人請求上訴，指摘原判決量
    刑過輕；被告上訴否認傷害犯行，均屬無理由，應予駁回。
貳、無罪部分：
一、公訴意旨略以：被告甲○○於上述事實欄所示之時、地除持
    木棍傷害告訴人乙○○外，竟另基於毀損之犯意，以木棍敲
    毀垂掛於上開Ｂ29號攤位魚鬆機上之燈罩及燈管，並致玻璃
    碎片掉入魚鬆機內，造成告訴人乙○○受有共約新台幣七千
    餘元之損失，因認被告甲○○另涉犯刑法第三百五十四條之
    毀損罪嫌等語。
二、公訴意旨認被告甲○○涉犯刑法第三百五十四條毀損罪嫌，
    無非係以被告甲○○於檢察官偵訊中坦承有持木棍敲壞Ｂ29
    號攤位上之燈罩、燈管等情不諱，並經告訴人乙○○指訴明
    確及其妻王麗娜證明屬實為論據。
三、惟訊之被告甲○○則矢口否認有何毀損犯意，辯稱當時持木
    棍與告訴人夫妻持椅子相打時，不慎打破其燈管，並非故意
    等語。經查告訴人夫妻指上開Ｂ29號攤位上，原垂掛在魚鬆
    機上方之燈罩及長型白色日光燈管，於上述時間確被其持木
    棍敲打到，致燈罩變形、燈管破碎掉，玻璃碎片散落在魚鬆
    機內，致其內之魚鬆亦因摻雜玻璃碎片而無法販賣之事實，
    固為被告所不爭執。惟查：
　(1)被告當日至該攤位之目的，係找告訴人理論，依告訴人夫妻
  　於檢察官偵訊中指述被告持約一公尺長棍子，一進攤位就追
    打告訴人乙○○，告訴人夫妻持椅子抵擋，並非先打其攤位
    上之燈罩等物，足證被告原係基於傷害之犯意持木棍追打告
    訴人。
　(2)依王麗娜於偵查中及證人周鴻庭於原審所證述，被告所持木
  　棍長約一公尺，而告訴人所指訴其受傷部位均在左手臂及左
    背等上半身，被告手持一公尺長木棍，穿過二攤位魚鬆機間
    之走道再進入其攤位內一路追打，整個衝突時間前後約二十
    秒左右，燈管距離地面約一米八。參酌告訴人受傷部位均在
    左上半身背部，足證當時二人係站姿，被告自右上方揮棍毆
    打，且攤位很窄，自極易碰及上方燈罩及燈管，該市場攤位
    燈管破碎，燈管碎片掉落至下方魚鬆機內，致魚鬆受損害，
    當非被告始料所及。證人周鴻庭於原審亦證稱：做生意的燈
    管蠻低的，兩人在那邊拉來拉去，攤位很小，拉一拉就看到
    棍子打到燈管等語，證人李文雄於原審亦證稱：甲○○拿棍
    子，乙○○他們二人拿椅子，他們在爭執時棍子有碰到電燈
    ，燈管破碎等情，均未指證被告有故意持棍打毀電燈燈管情
    事，告訴人乙○○之指訴及其妻王麗娜指證被告為故意毀損
    云云，與上開證人之證詞不符，無可採取。足證被告甲○○
    上開辯解，堪予採信。
四、按我國刑法無處罰過失毀損行為，則被告上開過失毀損行為
    ，法無處罰明文，原審審理結果認無積極證據足以證明被告
    有毀損故意，犯罪尚屬不能證明，因而諭知被訴毀損部分無
    罪，認定事實及適用法律並無違誤。
　　檢察官上訴，並未提出新證據，僅以被告既知悉若持木棒於
  　攤位攻擊被害人，勢必造成其攤位上方燈管之破裂，主觀上
    縱非直接故意，亦屬預見其發生，而其發生不違背本意之間
    接故意云云，惟被告於盛氣之下持木棍追打被害人乙○○，
    被害人夫妻持椅子抵擋反擊，倉卒之間，非被告始料所及，
    殊難以被告未審度該場所，可能碰觸魚鬆機台上方之燈管致
    毀損破碎，即推測其有間接故意。原判決認定被告僅有犯傷
    害罪故意，而無另犯毀損罪之犯意，核無不當，此部分檢察
    官之上訴亦應認為無理由，予以駁回。
據上論斷，應依刑事訴訟法第368條，判決如主文。
本案經檢察官劉文水到庭執行職務。
中　　華　　民　　國　　94　　年　　4　　 月　　14　　日
　　　　　　　　　臺灣高等法院刑事第二十三庭
　　　　　　　　　　　　　　　審判長法　官　尤　豐　彥
　　　　　　　　　　　　　　　　　  法　官　趙　功　恒
　　　　　　　　　　　　　　　　　  法　官　鄧　振　球
以上正本證明與原本無異。
不得上訴。
                                    書記官　洪　雪　娥
中　　華　　民　　國　　94　　年　　4 　　月　　15　　日
附錄本案論罪科刑法條
刑法第277條第1項
傷害人之身體或健康者，處三年以下有期徒刑、拘役或一千元以
下罰金。
